【裁判字號】    98,易,958
【裁判日期】    990420
【裁判案由】    竊盜
【裁判全文】
臺灣桃園地方法院刑事判決               98年度易字第958號
公  訴  人  臺灣桃園地方法院檢察署檢察官
被      告  乙○○
上列被告因竊盜案件，經檢察官提起公訴（98年度偵字第7375號
），本院判決如下：
    主  文
乙○○於夜間侵入住宅竊盜，累犯，處有期徒刑柒月。
    事  實
一、乙○○前因違反麻醉藥品管理條例，先後經本院以84年度訴
    字第1812號判處有期徒刑5 年4 月、4 月，應執行有期徒刑
    5 年6 月確定，嗣再經本院以85年度易字第1479號判處有期
    徒刑6 月確定，上開數罪經接續執行，於民國87年12月7 日
    假釋出監付保護管束，假釋期間因再犯毒品案件，遭撤銷假
    釋，尚餘殘刑3 年1 月25日，而於93年11月25日執行完畢（
    構成累犯）。詎仍不知悔改，意圖為自己不法之所有，於96
    年11月27日晚間7 時15分許，駕駛其子許智祥所有之車牌號
    碼CU-7841 號自用小客車至桃園縣楊梅鎮○○里○○○路34
    6 號集合式住宅社區之地下2 樓停車場內，徒手竊取甲○○
    所有而停放在該處之車牌號碼3322-D T號自用小客車上價值
    約新臺幣〈下同〉14,135元之觸媒轉換器1 個，得手後旋即
    駕車離去。嗣經甲○○報警，循線查獲，始悉上情。
二、案經甲○○訴由桃園縣政府警察局楊梅分局報告臺灣桃園地
    方法院檢察署檢察官偵查起訴。
    理  由
一、按被告以外之人於審判外之言詞或書面陳述，除法律有規定
    者外，不得作為證據。另被告以外之人於審判外之陳述，經
    當事人於審判程序同意作為證據，法院審酌該言詞陳述或書
    面陳述作成時之情況，認為適當者，亦得為證據。當事人、
    代理人或辯護人於法院調查證據時，知有第159 條第1 項不
    得為證據之情形，而未於言詞辯論終結前聲明異議者，視為
    有前項之同意，刑事訴訟法第159 條第1 項、第159 條之5
    分別定有明文。經查，證人甲○○、許智祥於警詢及偵查中
    之陳述，均屬被告以外之人在審判外之陳述而屬傳聞證據，
    且不符刑事訴訟法第159 條之3 之規定，惟檢察官及被告對
    於上開傳聞證據，均未於本案言詞辯論終結前聲明異議，本
    院審酌上開證人於警詢、偵查中之陳述係就親身經歷之事實
    所為，其陳述作成時之情況，核無違法取證之瑕疵，且採為
    證據並無不適當之情形，自得為證據。另本判決所引用之其
    他非供述證據資料，均經依法踐行調查證據程序，被告對於
    證據能力亦不爭執，本院審酌證據資料製作時之情況，均無
    違法不當及證明力明顯過低之瑕疵，亦查無依法應予排除其
    證據能力之情形，認以之作為證據應屬適當，故皆亦有證據
    能力。
二、上開時地之犯罪事實，業據被告乙○○於本院審理中坦承不
    諱（見本院卷第154 頁背面、第155 頁），並經被害人甲○○於警詢、偵查中指述遭竊情節明確（見臺灣桃園地方法院
    檢察署98年度偵字第7375號卷《下稱偵卷》第13至14頁、第
    35 至37 頁），且有卷附桃園縣楊梅鎮○○里○○○路346
    號集合式住宅社區地下2 樓停車場內監視器錄影畫面光碟1
    片（見偵卷光碟存放袋）及該監視器錄影畫面光碟列印畫面
    照片49幀在卷可稽（見偵卷第18至19頁、本院卷第26至38頁
    、第45至70頁），且於上開事實欄所載時地進出停車場之車
    牌號碼CU-7841 號自用小客車，係被告以其子許智祥名義登
    記而買入使用之事實，亦據證人許智祥於警詢時供述明確，
    ，而與被告所為任意性自白相符，則被告有於上開時地竊取
    甲○○所有車牌號碼3322-DT 號自用小客車之觸媒轉換器1
    個之事實，堪予認定。至被告前於警詢中辯稱，渠於上開時
    間至上開停車場係為找其住於該社區之朋友丙○○，迨至偵
    查中改稱渠於上開時間至上開停車場係為找住於該處綽號「
    長腳」請款，當天等「長腳」時，渠覺得車輛幫浦不順，渠
    有修理油箱，當時丙○○也在場，渠修車時有2 個警衛騎摩
    托車過來詢問渠在做什麼，渠離開時在半山腰的警衛有要求
    渠開後車廂云云。惟查，證人甲○○於偵查中證稱，該社區
    為集合式住宅，社區大門及山下警衛亭有警衛24小時輪班，
    訪客進出要登記，但該社區停車場進出口之刷卡設施經常故
    障，如有人從停車場車道進出，警衛完全看不到，而經伊於
    98年5 月22日接獲臺灣桃園地檢署電話通知後，向管委會查
    詢，發現該社區並無丙○○這個人等語（見偵卷第35至36頁
    ），且經偵查中檢察事務官勘查卷附上開停車場內監視器錄
    影畫面光碟結果，被告駕駛車號CU-7841 號自用小客車進入
    上開停車場後，被告逗留期間，並無警衛前來查詢被告，亦
    無被告所稱之朋友前來找被告，且被告駕車離去時亦無警衛
    攔查後車廂之情形，亦有勘驗筆錄1 紙在卷（見偵卷第30頁
    ），是被告無故侵入上開停車場之事實，應堪認定，而從卷
    附監視器錄影畫面光碟列印畫面照片49幀，已可發現被告從
    甲○○所有上開自小客車車頭走出來之後，外套下懷中鼓鼓
    的，確實藏有物品在內（見本院卷第56至58頁），加以次日
    上午7 時許甲○○即發現該車之觸媒轉換器失竊，則被告上
    開犯行應堪認定。被告前於警詢、偵查中空言所辯，洵無足
    採。又上開觸媒轉換器既係裝設於車輛下方底盤，茍無工具
    ，普通一般人應難僅以徒手拆卸，此由甲○○將該車送修，
    裝設觸媒轉換器尚須支付工資600 元自明，有甲○○提出之
    元隆汽車楊梅廠維修車歷在卷可證（見本院卷第23頁），被
    告供稱係以徒手偷竊上開觸媒轉換器，雖不無可疑，但並無
    何證據顯示渠係以何工具拆卸上開觸媒轉換器，故依罪證有
    疑，利於被告之證據法則，難認被告係使用工具偷竊上開觸
    媒轉換器。又甲○○將該車送修，因而支付上開觸媒轉換器
    之價格為14,135元，亦有上開廠維修車歷在卷可證（見本院
    卷第23頁），併予敘明。綜上，本件被告所涉上開犯行，事
    證明確，應依法論科。
三、本件桃園縣楊梅鎮○○里○○○路346 號集合式住宅社區之
    地下2 樓停車場，為該社區大樓之一部分，與該社區大樓有
    密不可分之關係，故於夜間侵入該社區大樓之地下室竊盜，
    難謂無同時妨害該社區住戶之居住安全之情形，自應成立夜
    間侵入住宅竊盜罪。核被告所為，係犯刑法第321 條第1 項
    第1 款之於夜間侵入住宅竊盜罪。被告乙○○前曾受上揭事
    實欄所載罪刑宣告及刑之執行完畢情形，有臺灣高等法院被
    告前案紀錄表1 份在卷可稽，其於受徒刑執行完畢後，5 年
    內故意再犯本案有期徒刑以上之罪者，為累犯，應依刑法第
    47條第1 項規定，加重其刑。爰審酌被告犯本案竊盜罪之犯
    罪動機及目的、犯罪之手段、被告之智識程度為國中肄業、
    素行、品行，及其犯罪後初雖否認犯行，但終究於審理中坦
    承犯行不諱，犯罪後態度勉屬良好等一切情狀，量處如主文
    所示之刑，以示警懲。
據上論斷，應依刑事訴訟法第299 條第1 項前段，刑法第321 條
第1 項第1 款、第47條第1 項，判決如主文。
本案經檢察官丁俊成到庭執行職務。
中    華    民    國    99    年    4     月    20    日
          刑事第九庭      審判長  法  官  吳為平
                                  法  官  蘇琬能
                                  法  官  黃立昌
以上正本證明與原本無異。
如不服本判決應於收受判決後10日內向本院提出上訴書狀，並應
敘述具體理由。其未敘述上訴理由者，應於上訴期間屆滿後20日
內向本院補提理由書( 均須按他造當事人之人數附繕本) 「切勿
逕送上級法院」。
                                  書記官  張懿昀
中    華    民    國    99    年    4     月    22    日
附錄論罪科刑依據之法條：
中華民國刑法第321 條（加重竊盜罪）
犯竊盜罪而有左列情形之一者，處6 月以上、5 年以下有期徒刑
：
  一、於夜間侵入住宅或有人居住之建築物、船艦或隱匿其內而
      犯之者。
  二、毀越門扇、牆垣或其他安全設備而犯之者。
  三、攜帶兇器而犯之者。
  四、結夥三人以上而犯之者。
  五、乘火災、水災或其他災害之際而犯之者。
  六、在車站或埠頭而犯之者。
前項之未遂犯罰之。

司法院資訊處製作；財團法人民間司法改革基金會備份。
